臺灣新竹地方法院民事裁定
110年度司字第24號
聲  請  人  張菀庭  
代  理  人  陳鼎正律師
複代理人    吳定宇律師


上列聲請人聲請為相對人上海弘森機械有限公司選任臨時管理人
事件，本院裁定如下
    主  文
聲請駁回。
聲請程序費用由聲請人負擔。
    理  由
一、按有限公司係由1人以上股東所組織，就其出資額為限，對
    公司負其責任之公司。而公司應至少置董事1人執行業務並
    代表公司，最多置董事3人，應經股東表決權3分之2以上之
    同意，就有行為能力之股東中選任之；董事會不為或不能行
    使職權，致公司有受損害之虞時，法院因利害關係人或檢察
    官之聲請，得選任1人以上之臨時管理人，代行董事長及董
    事會之職權，但不得為不利於公司之行為；公司法第2條第1
    項第2款、第108條第1項前段、第108條第4項準用同法第208
    條之1第1項規定分別定有明文。而觀諸公司法第208條之1之
    立法理由謂：「按公司因董事死亡、辭職或當然解任，致董
    事會無法召開行使職權；或董事全體或大部分均遭法院假處
    分不能行使職權，甚或未遭假處分執行之剩餘董事消極地不
    行使職權，致公司業務停頓，影響股東權益及國內經濟秩序
    ，增訂本條，俾符實際」等語，可見公司法增訂選任臨時管
    理人，需在公司董事因事實（死亡）或法律（辭職或當然解
    任）之因素致無法召開董事會，或公司董事全體或大部分遭
    假處分不能行使職權，而剩餘董事消極不行使職權等影響公
    司業務運作嚴重之情況下，始得為之，同時亦需該董事會不
    為或不能行使職權致公司業務停頓而受有損害之虞，影響股
    東權益或國內經濟秩序時，始有選任臨時管理人代行使董事
    職權之必要，否則依正常程序選任董事即可。
二、本件聲請意旨略以：相對人上海弘森機械有限公司(下稱相
    對人公司)自民國106年起發生帳目不清情形，迄未理清，且
    營運均為唯一董事陳如新一手掌控，聲請人為股東，但無從
    了解公司營運及財產狀況，陳如新已於110年8月28日死亡，
    相對人公司無任何董事得以行使董事長或董事會職權，陳如
    新之繼承人與聲請人利害並非一致，負責人之產生恐難有共
    識，且公司業務處於停頓狀態，員工問題亦待解決，爰依公
    司法第208條之1項規定聲請選任臨時管理人。並聲明：選任
    甘逸偉會計師為相對人上海弘森機械有限公司之臨時管理人
    。
三、經查，相對人公司係於100年7月28日設立登記，登記資本總
    額為新台幣(下同)3,000萬元，股東除董事兼股東陳如新外
    ，尚有聲請人亦為股東，出資額各為1,500萬元，而陳如新
    固已於110年8月28日死亡，惟其尚有繼承人林亭妤、林羿均
    ，且未聲明拋棄繼承，有相對人公司變更登記表、戶籍謄本
    及林亭妤、林羿均提出之請求狀在卷可稽。是陳如新就相對
    人公司之出資額，應由其繼承人林亭妤、林羿均繼承並決定
    如何行使，已難認陳如新對相對人公司之股東權利於其死亡
    後，有不能行使之情形。抑且，陳如新死亡後應由其法定繼
    承人繼承其出資而成為相對人公司之股東，參諸公司法第10
    8條第2項規定，自得由上開股東與聲請人互推1人代理董事
    執行職務，或另選任1人為董事，尚無選任臨時管理人之必
    要；聲請人雖主張陳如新之繼承人與其利害關係並非一致云
    云，然此事由並非法院介入公司治理之正當事由，且陳如新
    之繼承人亦非無意願處理公司事務，有其等提出之請求狀在
    卷可參，是並無無法召開股東會推選董事之情事，聲請人據
    此主張選任臨時管理人，於法亦屬無據。此外，況依聲請人
    前開所述聲請選任臨時管理人之目的，係其與陳如新之繼承
    人利害關係不一，且因帳目問題有多起訴訟而提起本件聲請
    ，顯係聲請人為自身利害關係及訴訟便利考量，核與公司法
    第208條之1規定之立法目的即基於股東權益或國內經濟秩序
    不符，難認有據。從而，聲請人聲請選任相對人公司之臨時
    管理人，核於公司法第208條之1規定要件不合，難認有據，
    應予駁回。
四、依非訟事件法第21條第2 項、第24條第1 項，民事訴訟法第
    95條、第78條，裁定如主文。
中　　華　　民　　國　　110 　年　　12　　月　　24　　日
                  民事第二庭    法　官　林南薰
以上正本係照原本作成。
如對本裁定抗告須於裁定送達後10日內向本院提出抗告狀，並繳
納抗告費新臺幣1,000元。
中　　華　　民　　國　　110 　年　　12　　月　　24　　日
                                書記官  陳麗麗